【裁判字號】    98,訴,1405
【裁判日期】    980518
【裁判案由】    毒品危害防制條例
【裁判全文】
臺灣板橋地方法院刑事判決              98年度訴字第1405號
公  訴  人  臺灣板橋地方法院檢察署檢察官
被      告  甲○○
                  （現於臺灣臺北監獄臺北分監執行中）
上列被告因違反毒品危害防制條例案件，經檢察官提起公訴（98
年度毒偵字第1723號），本院於準備程序進行中，被告就被訴之
事實為有罪之陳述，經告知被告簡式審判程序之旨，並聽取當事
人之意見後，嗣經本院合議庭裁定進行簡式審判程序，判決如下
：
    主  文
甲○○施用第一級毒品，累犯，處有期徒刑玖月。扣案之注射針
筒貳支沒收之。
    事  實
一、甲○○前因施用毒品案件，經本院以95年度毒聲字第1060號
    裁定送觀察、勒戒後，認有繼續施用毒品傾向，經本院再以
    95年度毒聲字第1418號裁定令入戒治處所施以強制戒治，於
    民國（下同）96年5 月11日停止強制戒治執行完畢，並經臺
    灣板橋地方法院檢察署檢察官以96年度戒毒偵字第197 號不
    起訴處分確定。另於92年間因搶奪案件，經本判處有期徒刑
    1 年確定，並於93年9 月21日縮刑期滿。詎猶不知悔改，於
    強制戒治執行完畢釋放後5 年內，復基於施用第一級毒品海
    洛因之犯意，於98年2 月23日12時許，在其臺北縣樹林市○
    ○路○ 段41巷6 號3 樓住處內，將第一級毒品海洛因摻水加
    入針筒後注射體內，以此方式施用第一級毒品海洛因1 次。
    嗣於同日22時20分許，經警在上址查獲，並扣得其所有供施
    用海洛因所用之注射針筒2 支，經警採尿送驗結果，呈鴉片
    類陽性反應，始悉上情。
二、案經臺北縣政府警察局樹林分局報請臺灣板橋地方法院檢察
    署檢察官偵查起訴。
    理  由
一、按除被告所犯為死刑、無期徒刑、最輕本刑為三年以上有期
    徒刑之罪或高等法院管轄第一審案件者外，於第一次審判期
    日前之準備程序進行中，被告先就被訴事實為有罪之陳述時
    ，審判長得告知被告簡式審判程序之旨，並聽取當事人、代
    理人、辯護人及輔佐人之意見後，裁定進行簡式審判程序，
    刑事訴訟法第273 條之1 第1 項定有明文。經核本件被告甲
    ○○所犯係死刑、無期徒刑、最輕本刑為三年以上有期徒刑
    以外之罪，其於準備程序中就被訴事實為有罪之陳述，經法
    官告知簡式審判程序之旨，並聽取公訴人及被告之意見後，
    本院合議庭認宜進行簡式審判程序，爰依上揭規定合議裁定
    由受命法官獨任進行簡式審判程序，合先敘明。
二、上揭事實，業據被告甲○○於警詢、偵查及本院準備程序與
    審理時供承不諱，且被告為警查獲時所採集之尿液，經送請
    檢驗之結果，呈海洛因代謝物嗎啡陽性之反應，有台灣檢驗
    科技股份有限公司出具之濫用藥物檢驗報告乙份附卷可稽（
    見偵查卷第21頁），並有注射針筒2 支扣案可資佐證。是堪
    認被告自白施用第一級毒品海洛因應與事實相符，堪予採信
    。又被告前因施用毒品案件，經本院以95年度毒聲字第1060
    號裁定送觀察、勒戒後，認有繼續施用毒品傾向，經本院再
    以95年度毒聲字第1418號裁定令入戒治處所施以強制戒治，
    於民國（下同）96年5 月11日停止強制戒治執行完畢，並經
    臺灣板橋地方法院檢察署檢察官以96年度戒毒偵字第197 號
    不起訴處分確定等情，有臺灣高等法院被告前案紀錄表附卷
    可按。從而，被告復於98年2 月23日施用第一級毒品海洛因
    ，顯係在觀察、勒戒執行完畢釋放後5 年內再犯毒品危害防
    制條例第10條之罪，是本件罪證明確，其犯行堪予認定，應
    予依法論科。
三、查海洛因依其成癮性、濫用性及對社會危害性之程度，已為
    毒品危害防制條例第2 條第2 項第1 款所規定之第一級毒品
    。又被告持有海洛因之低度行為，應為其施用海洛因之高度
    行為所吸收，不另論罪。故核被告甲○○所為，係犯毒品危
    害防制條例第10條第1 項施用第一級毒品之罪。又被告前有
    如事實欄所載徒刑執行之情形，此有臺灣高等法院被告前案
    紀錄表在卷可徵。其於有期徒刑執行完畢後，5 年內故意再
    犯有期徒刑以上刑之本罪，為累犯，應依法加重其刑。爰審
    酌被告前已因施用毒品經觀察、勒戒、強制戒治後而獲不起
    訴處分之寬典，猶應知所惕勵，對於施用毒品之違法性及可
    罰性，應有明確而強烈之認識，詎猶不知悛悔，復行施用海
    洛因，戕害自己之身心健康，兼衡其智識程度、犯罪動機、
    目的及犯罪後自承施用毒品犯行，犯後態度良好等一切情狀
    ，量處如主文所示之刑，以資懲儆。至扣案之注射針筒2 支
    ，係被告所有且供施用毒品之用，業據被告供承在卷，應依
    法宣告沒收。
據上論斷，應依刑事訴訟法第273 條之1 第1 項、第299 條第1
項前段，毒品危害防制條例第10條第1 項，刑法第11條前段、第
47條第1項、第38條第1項第2款，判決如主文。
本案經檢察官藍海凝到庭執行職務
中    華    民    國    98    年    5     月    18    日
                    刑事第四庭   法  官  潘  長  生
上列正本證明與原本無異。
如不服本判決，應於判決送達後10日內敘明上訴理由，向本院提
出上訴狀 (應附繕本) ，上訴於臺灣高等法院。其未敘述上訴理
由者，應於上訴期間屆滿後20日內向本院補提理由書「切勿逕送
上級法院」。
                                 書記官  陳  金  鳳
中    華    民    國    98    年    5     月    18    日
附錄本案論罪科刑法條全文：
毒品危害防制條例第10條
施用第一級毒品者，處六月以上五年以下有期徒刑。
施用第二級毒品者，處三年以下有期徒刑。


司法院資訊處製作；財團法人民間司法改革基金會備份。
